臺灣高雄地方法院刑事判決　　　　　　　110年度訴字第289號
公　訴　人　臺灣高雄地方檢察署檢察官
被　　　告　董昊倫


選任辯護人　翁松崟律師
上列被告因違反毒品危害防制條例等案件，經檢察官提起公訴（
110 年度偵字第879 號、第4766號），本院判決如下：
    主  文
董昊倫犯製造第二級毒品罪，處有期徒刑參年。扣案如附表編號
23所示之物沒收銷燬之；扣案如附表編號1 至22、24至38、40至
43、45至48、51至62所示之物均沒收。
其餘被訴部分無罪。
    事  實
一、董昊倫明知大麻係毒品危害防制條例第2 條第2 項第2 款所
    列之第二級毒品，不得非法持有、製造，竟基於製造第二級
    毒品之犯意，於民國109 年8 月9 日前不詳之某日，向真實
    姓名年籍不詳之成年人，取得大麻種子後（被訴意圖供栽種
    之用而運輸大麻種子罪、私運管制物品進口罪之部分，本院
    判決無罪，詳見乙、所述），自109 年8 月9 日起，接續在
    其位在高雄市○○區○○路000 號3 樓住處房間、後陽台等
    處，購買並架設溫室之帳篷、燈具、定時器、風扇、抽風設
    備，以土耕法將上開大麻種子播種待冒芽成株，期間定期施
    以水分、肥料，並以所架設之上開燈具照射使之發芽生長，
    輔以三合一檢測儀、酸鹼檢測計等用品，控制大麻生長之溫
    濕度、土壤酸鹼值，待大麻生長成株後，以扦插之方法培育
    其他大麻幼株，另待大麻植株長成開花後，以剪刀摘取大麻
    花，並將大麻花以自然風乾方式使之乾燥，以上開方式製造
    成可供施用之大麻。嗣警執行網路巡邏時，發現董昊倫所持
    用之網購買家帳號「heys0912」，於109 年8 、9 月間陸續
    購入栽種大麻之相關設備，故於同年12月16日，持本院核發
    之搜索票至董昊倫上址住處搜索，扣得如附表所示之物，而
    悉上情。
二、案經臺灣高雄地方檢察署（下稱高雄地檢署）檢察官指揮高
    雄市政府警察局（下稱高雄市警局）刑事警察大隊報告後偵
    查起訴。
    理  由
甲、有罪部分：
壹、證據能力部分：
    本判決下列引用之言詞及書面陳述等各項證據資料，關於被
    告以外之人於審判外陳述之傳聞供述證據，經檢察官、被告
    董昊倫、辯護人於審判程序中均同意作為證據使用，或知有
    傳聞證據之情形而未於言詞辯論終結前聲明異議（見本院11
    0 年度訴字第289 號卷〈下稱本院卷〉第145 至146 頁、第
    191 頁），本院審酌該等證據作成時之情況，並無取證之瑕
    疵或其他違法不當之情事，且與待證事實具有關聯性，應均
    具有證據能力。其餘認定本案犯罪事實之非供述證據，經查
    並無違反法定程序取得之情形，依刑事訴訟法第158 條之4
    規定反面解釋，亦應具證據能力。
貳、實體部分：
一、認定犯罪事實所憑之證據及理由：
（一）上揭犯罪事實，業據被告始終坦承不諱（見市警局刑事警
      察大隊高市警刑大偵15字第11070244800 號卷〈下稱警卷
      〉第9 頁，高雄地檢署110 年度偵字第879 號卷〈下稱偵
      卷〉第68頁，本院卷第139 頁、第190 頁），並有109 年
      12月1 日、12月3 日偵查報告、本院109 年聲搜字第1531
      號搜索票、市警局刑事警察大隊偵查第五隊（15分隊）搜
      索扣押筆錄、扣押物品目錄表、扣押物品收據、市警局10
      9 年12月16日第109100號刑案現場勘察報告、現場示意圖
      、法務部調查局110 年1 月18日調科壹字第00000000000
      號濫用藥物實驗室鑑定書各1 份、種植工具之網路購買紀
      錄、市警局刑事警察大隊扣押物品清單各2 份，以及扣押
      物照片13張、扣押物照片3 張、現場蒐證及扣押之大麻照
      片12張、被告手機對話紀錄翻拍照片8 張、現場勘察照片
      106 張附卷可稽（見警卷第17至29頁、第47至111 頁，高
      雄地檢署109 年度他字第8950號卷〈下稱他卷〉第5 至8
      頁、第35至38頁、偵卷第15至24頁、第29至41頁、第95至
      127 頁、第129 頁，本院卷第67至73頁），足認被告上開
      任意性自白與事實相符，應堪認定。
（二）至公訴意旨認被告係自103 年6 月間起，即於上開地點，
      以上開方式製造第二級毒品大麻等語，然查：
    1.被告固於警詢、偵查中稱：我102 年中從荷蘭阿姆斯特丹
      帶回大麻種子，103 年初開始嘗試栽種。栽種流程很順利
      的話半年可以收成一次，最近於109 年12月3 日收成一批
      。我103 年初研究，103 年中有種出一株，一開始只有一
      株，我是慢慢分枝，警方查扣的22株是我目前種過最多的
      數量等語（見警卷第9 頁，偵卷第66頁）。惟其於本院審
      理中改稱：我是109 年中時才去了解栽種大麻需要哪些設
      備，同年8 月9 日才開始去買栽種大麻的設備，才開始栽
      種等語（見本院卷第140 頁），否認有自103 年6 月起製
      造大麻之行為，是其於警詢、偵查中自白之真實性，已非
      無疑。又被告上開於警詢、偵查中之自白，須有證據予以
      補強，使得作為不利於被告之認定，然觀諸卷內事證，僅
      有被告於109 年8 、9 月間，網購栽種大麻相關設備之紀
      錄截圖（見他卷第5 頁，本院卷第67至73頁），另雖可自
      扣案大麻植株之數量、高度、枝葉繁密生長之狀態，知悉
      被告栽種該批大麻已有相當之期間，然被告係以日夜不間
      斷之光照，輔以給水、施肥及調節環境濕度之種植方式，
      促進大麻植株快速生長，有別於一般植株在自然環境下之
      生長速度，故尚無從推估該等大麻植株係自103 年6 月間
      即開始種植，是上開扣案之植株、照片均難作為被告曾經
      自白之補強證據。
    2.綜上所述，被告應係自109 年8 月9 日起，始為本案製造
      第二級毒品犯行，惟檢察官起訴之被告自103 年6 月間起
      至109 年8 月9 日前製造第二級毒品之部分，與被告上開
      有罪部分，為接續犯實質上一罪之關係，爰不另為無罪之
      諭知。
（三）從而，本案事證明確，被告上開犯行堪以認定，應依法論
      科。
二、論罪科刑
（一）核被告所為，係違反毒品危害防制條例第4 條第2 項之製
      造第二級毒品罪。又被告製造第二級毒品大麻前持有大麻
      種子、意圖製造而栽種大麻之低度行為，均為製造大麻之
      高度行為所吸收，均不另論罪。又被告製造大麻後單純持
      有大麻之行為，為製造行為之當然結果，亦不另論罪。被
      告自109 年8 月9 日起至同年12月16日為警查獲時止，在
      其住處栽種大麻植株，並經採收、乾燥等加工，陸續製造
      可供人施用之乾燥大麻花，係基於單一犯意，於密接之時
      間，在同一地點實施，侵害同一法益，各行為間之獨立性
      極為薄弱，依照一般社會健全觀念，在時間差距上難以強
      行分開，在刑法評價上，以視為數個舉動之接續施行，合
      為包括之一行為予以評價，較為合理，為接續犯，僅論以
      1 罪。
（二）刑之減輕事由：
    1.被告於偵查及本院審理中，均自白製造第二級毒品犯行，
      前已認定，是應依毒品危害防制條例第17條第2 項規定，
      減輕其刑。
    2.刑法第59條之適用：
    ⑴按刑法第59條規定之酌量減輕其刑，若犯罪另有特殊之原
      因與環境，在客觀上足以引起一般同情，認為即使予以宣
      告法定最低度刑，猶嫌過重者，即有其適用；此所謂法定
      最低度刑，固包括法定最低本刑；惟遇有其他法定減輕之
      事由者，則應係指適用其他法定減輕事由減輕其刑後之最
      低度刑而言。所謂「犯罪之情狀」可憫恕者，與同法第57
      條規定科刑時應審酌之一切情狀，並非有截然不同之領域
      ，於裁判上酌減其刑時，應就犯罪一切情狀（包括第57條
      所列舉之10款事項），予以全盤考量，審酌其犯罪有無可
      憫恕之事由（即有無特殊之原因與環境，在客觀上足以引
      起一般同情，以及宣告法定低度刑，是否猶嫌過重等等）
      ，以資判斷。
    ⑵經查，被告栽種並製造第二級毒品大麻之犯行，固係無視
      國家對於杜絕毒品危害之禁令，而應予非難，惟考量被告
      係於住處私自製造第二級毒品大麻，且數量非鉅，亦無確
      切證明實際上已對外販售大麻成品獲利，與製毒集團大量
      製毒後販售牟取鉅利之惡行相較，犯罪情節尚屬輕微。又
      毒品危害防制條例第4 條第2 項製造第二級毒品罪，法定
      最低刑度為有期徒刑10年，縱因被告於偵審中自白，並依
      毒品危害防制條例第17條第2 項減輕其刑，減輕後所科處
      之最低刑度仍為有期徒刑5 年以上，與本案犯罪情節兩相
      衡酌，猶屬過重，是本院認被告本案犯行，在客觀上足以
      引起一般人之同情，情節尚堪憫恕，爰依刑法第59條規定
      減輕其刑。
    3.被告符合上開減刑事由，爰依刑法第70條規定遞減之。
（三）量刑：
    1.爰審酌被告明知大麻係毒品危害防制條例所管制第二級毒
      品，然其無視國家禁絕毒品之政策，製造大麻供己施用，
      法治觀念淡薄。又其從網路習得栽種大麻技術後，於109
      年8 月9 日起至同年12月16日遭查獲止，不顧家中尚有不
      知情之妻子及年僅8 歲、4 歲之女兒同住，而架設多個溫
      室帳篷製造本案大麻，期間更在手機通訊軟體之群組內分
      享栽種心得，所為實應非難；惟念及被告並無前科，犯後
      始終坦承犯行，尚知悔悟，其所製造之大麻，亦無證據證
      明已流入市面或有販賣情事，惡性稍減；兼衡被告大學畢
      業之智識程度、素行、家庭生活經濟狀況（因涉個人隱私
      ，被告陳述及相關證據詳見本院卷第97頁、第209 至210
      頁、第219 至225 頁）等一切情狀，量處如主文所示之刑
      。
    2.至被告固就其製造第二級毒品之動機，於本院審理中辯稱
      ：我係因父親逐漸出現失智症之前兆，擔憂父親失智症症
      狀加劇，亦擔憂自身未來會因遺傳而罹患失智症，故開始
      研究失智症之相關療法，得知目前有研究證實大麻可延緩
      失智症，才開始栽種大麻。我製造大麻係希望供父親及自
      身作為藥物使用云云。惟查，被告於警詢、偵查中就其製
      造大麻之原因供稱：我基於好奇心開始栽種大麻。（問：
      以你的用量不用種那麼多，為何越種越多？）因為有生長
      期，而且也種出興趣。（問：為何之前還買熱壓機？）我
      想要做看看大麻膏等語（見警卷第9 頁，偵卷第67頁），
      僅稱其係出於好奇心，而均未提及種植大麻係為預防、治
      療失智症一事，且被告陳稱其父親108 年起即有失智症之
      症狀，然其製造大麻，卻始終未供父親使用（見本院卷第
      203 頁），是其至本院審理中方改稱其製造大麻係為治療
      及預防失智症云云，已難盡信；又縱被告確實係為治療、
      預防失智症而製造大麻，現今大麻在我國仍屬第二級毒品
      ，尚未除罪化，又製造第二級毒品亦屬重罪，此為被告所
      明知。是倘被告擔憂其父親及自身罹患失智症，理應優先
      循正當醫療程序進行評估或治療，此乃一般智識之人均知
      悉之道理。然被告不但稱其父親於108 年起有失智症之症
      狀至今，均未攜同父親就醫治療（見本院卷第201 頁、第
      203 頁），反自認大麻應有療效，私自製造第二級毒品大
      麻，並以此情合理化其重罪之犯行，法敵對意識非輕，實
      難憑此作為對被告從輕量刑之因素。另被告雖聲請本院向
      勞動部函詢其祖父曾因失智症而申請外籍看護之證明，以
      證明其祖父亦罹患失智症一事，然本院前開已認縱被告係
      為治療或預防失智症而製造大麻，亦難以此作為對其從輕
      量刑之要素，故此部分並無再調查之必要，爰依刑事訴訟
      法第163 條之2 第2 項第3 款之規定駁回聲請，併此指明
      。
參、沒收：
一、毒品危害防制條例第18條第1項前段：
    扣案如附表編號23所示之乾燥大麻花，經鑑定均含第二級毒
    品大麻成分（見警卷第31頁），應依毒品危害防制條例第18
    條第1 項前段規定，沒收銷燬之；盛裝上開毒品之木盒1 個
    ，因其上殘留之毒品難以析離，且無析離之實益與必要，應
    視同毒品一併宣告沒收；因鑑驗用罄部分，既已滅失，即無
    庸另為沒收銷燬之諭知。
二、毒品危害防制條例第19條第1項：
（一）按大麻之幼苗或植株，縱含有第二級毒品大麻之成分，如
      未經加工製造成易於施用之製品，應僅屬製造第二級毒品
      大麻之原料而已，尚難認係第二級毒品（最高法院99年度
      台上字第2048號判決意旨參照）。查，扣案如附表編號1
      至22所示之大麻植株，經抽樣檢驗後均驗出大麻成分（見
      警卷第31頁），惟因大麻植株尚未經加工製造，揆諸上開
      說明，該等扣案物均非第二級毒品大麻，僅係供被告製造
      第二級毒品大麻所使用之物，均應依毒品危害防制條例第
      19條第1 項之規定，宣告沒收。
（二）扣案如附表編號24至35、38、40至43、45至48、51至62所
      示之物，均為供被告種植大麻植株，進而製造本案第二級
      毒品大麻所用之物，業據被告供陳明確（見警卷第8 至9
      頁，偵卷第66頁），均應依毒品危害防制條例第19條第1
      項規定，宣告沒收。
三、刑法第38條第1項：
    按毒品危害防制條例第4 條製造毒品罪之「製造」，係指就
    原料、元素予以加工，使成具有特定功效之成品者而言，除
    將非屬毒品之原料加以化合而成毒品外，尚包括將原含有毒
    品物質之物，予以加工改製成適合施用之毒品情形在內。毒
    品危害防制條例第2 條第2 項第2 款所列之第二級毒品大麻
    ，係指長成之大麻植株之花、葉、嫩莖，經乾燥後適合於施
    用之製品而言。故對大麻植株之花、葉、嫩莖，以人工方式
    予以摘取、蒐集、清理後，再利用人為、天然力或機器設備
    等方法，以風乾、陰乾、曝曬或烘乾等方式，使之乾燥，亦
    即以人為方式加工施以助力，使之達於易於施用之程度，自
    屬製造大麻毒品之行為。至於自然掉落、枯萎之大麻花、葉
    ，因其本身即含有大麻成分，於自然枯乾後固可作為毒品施
    用，惟如在其自然脫落、枯乾之過程中，並未以任何人為方
    式予以助力，即無製造大麻毒品之行為可言（最高法院102
    年度台上字第2465號判決意旨參照）。經查，附表編號36、
    37所示之大麻枯葉，經檢驗後固均驗出大麻成分（見警卷第
    31頁），惟該等大麻枯葉均未經加工等情，業據被告自陳：
    因為大麻葉有擋到大麻花的生長，所以我把它摘除，這些是
    預備要丟棄的等語（見偵卷第66頁），佐以警方至被告住處
    搜索時，該等枯葉係隨意置於地面上之盆栽內，有現場照片
    1 張在卷可憑（見警卷第84頁），不似後續尚要利用之狀態
    ，卷內亦無其他事證足證該等大麻枯葉有經烘乾等方式加工
    ，被告所述應可信採。揆諸上開說明，扣案之大麻枯葉並非
    第二級毒品，而核屬違禁物，均應依刑法第38條第1 項之規
    定宣告沒收。
四、至附表編號39、44、49、50、63、64之扣案物，卷內並無證
    據可認與本案製造第二級毒品犯行有何關聯，爰不宣告沒收
    ，附此敘明。
乙、無罪部分：
壹、公訴意旨略以：被告明知大麻種子雖非第二級毒品，係毒品
    危害防制條例第13條第4 項所禁止持有之違禁物，不得非法
    持有，且係行政院依據懲治走私條例第2 條第3 項所公告「
    管制物品管制品項及管制方式」第1 項第3 款之管制進口物
    品，不得運輸及私運，亦知大麻係毒品危害防制條例所列屬
    之第二級毒品，不得非法持有製造，竟基於意圖供栽種之用
    而運輸大麻種子及私運管制物品進口之犯意，於102 年6 月
    14日至同年月21日間之某時許，在荷蘭國阿姆斯特丹市取得
    大麻種子4 顆後，於102 年6 月21日利用搭乘中國南方航空
    公司CZ3097號班機自大陸廣東白雲機場轉機返回我國之際，
    將該大麻種子4 顆夾帶進入我國，而以此方式走私大麻種子
    4 顆入境等語。因認被告涉犯懲治走私條例第2 條第1 項私
    運管制物品進口罪嫌、毒品危害防制條例第13條第2 項意圖
    供栽種之用而運輸大麻種子罪嫌。
貳、按犯罪事實應依證據認定之，無證據不得認定犯罪事實；不
    能證明被告犯罪者，應諭知無罪之判決，刑事訴訟法第154
    條第2 項、第301 條第1 項分別定有明文。次按事實之認定
    ，應憑證據，如未能發現相當證據，或證據不足以證明，自
    不能以推測或擬制之方法，以為裁判之基礎；又認定犯罪事
    實所憑之證據，雖不以直接證據為限，間接證據亦包括在內
    ，然而無論直接或間接證據，其為訴訟上之證明，須於通常
    一般之人不致有所懷疑，而得確信其為真實之程度者，始得
    據為有罪之認定；再認定不利於被告之事實，須依積極證據
    ，苟積極證據不足為不利於被告事實之認定時，即應為有利
    於被告之認定，更不必有何有利之證據。又依刑事訴訟法第
    161 條第1 項之規定，檢察官就被告犯罪事實，應負舉證責
    任，並指出證明之方法。易言之，檢察官對於起訴之犯罪事
    實，應負提出證據及說服之實質舉證責任。倘其所提出之證
    據，不足為被告有罪之積極證明，或其指出證明之方法，無
    從說服法院以形成被告有罪之心證，基於無罪推定之原則，
    自應為被告無罪判決之諭知。次按，被告或共犯之自白，不
    得作為有罪判決之唯一證據，仍應調查其他必要之證據，以
    察其是否與事實相符，刑事訴訟法第156 條第2 項亦有明定
    ，此立法旨意乃在防範被告或共犯自白之虛擬致與真實不符
    ，故對自白在證據上之價值加以限制，明定須藉補強證據以
    擔保其真實性。而所謂補強證據，係指除該自白本身之外，
    其他足以證明該自白之犯罪事實確具有相當程度真實性之證
    據而言，雖所補強者，非以事實之全部為必要，但亦須因補
    強證據之質量，與自白之相互利用，足使犯罪事實獲得確信
    者，始足當之（最高法院96年度台上字第1041號判決意旨參
    照）。
參、公訴意旨認被告涉犯私運管制物品進口罪、意圖供栽種之用
    而運輸大麻種子罪嫌，無非係以被告警詢、偵查中之供述，
    以及被告入出境紀錄為主要之論據。訊據被告堅詞否認有何
    上開犯行，辯稱：我出國去荷蘭玩，第一次買大麻，用完就
    走接下來的行程，剩下的就放在隨身物品的包包裡，回來臺
    灣才發現，我是不小心將大麻種子攜帶入境，並非刻意帶回
    臺灣等語。經查：
一、被告於102 年6 月21日，搭乘中國南方航空公司CZ3097號班
    機攜帶4 顆大麻種子入境臺灣乙情，此有入出境查詢結果1
    紙在卷可憑（見他卷第31頁），亦為被告所自承（見本院卷
    第140 頁），此部分之事實固堪認定。惟被告始終辯稱其係
    忘記隨身包包內有大麻種子，不知情而攜帶入境，並無為上
    開犯行之故意及意圖等語（見警卷第9 頁，偵卷第66頁，本
    院卷第140 頁），故縱使被告曾經於偵查中一度坦承犯行，
    該自白之真實性，顯屬有疑；又卷內作為被告自白補強之證
    據，僅有被告之入出境資料，而被告雖於109 年間種植大麻
    ，然距102 年已有7 年之久，植物種子經長時間放置，是否
    仍能成功發芽並長成扣案之植株，更屬可疑，是尚無從就被
    告曾攜帶大麻種子入境一事予以補強；再衡諸常情，被告應
    明知入境時會遭海關檢視隨身物品，在此情形下，其有何甘
    冒遭刑罰追訴風險之強烈動機，而執意攜帶大麻種子入境，
    仍屬有疑；據上各情，自無從以被告前揭空泛且無其他補強
    證據之單一自白，遽採為被告此部分有罪之論據。
二、綜上所述，此部分檢察官所提出之證據，尚不足以證明被告
    確有公訴意旨所指之懲治走私條例第2 條第1 項私運管制物
    品進口罪、毒品危害防制條例第13條第2 項意圖供栽種之用
    而運輸大麻種子罪。而公訴人既無法為充足之舉證，無從說
    服本院以形成被告有罪之心證，依法自應為無罪之諭知。
據上論斷，應依刑事訴訟法第299 條第1 項前段、第301 條第1
項前段，毒品危害防制條例第4 條第2 項、第17條第2 項、第18
條第1 項前段、第19條第1 項，刑法第11條、第59條、第38條第
1項，判決如主文。
本案經檢察官王建中提起公訴，檢察官姜麗儒到庭執行職務。
中    華    民    國  110     年    10    月    27    日
                  刑事第十二庭  審判長法  官  蔡書瑜
                                      法  官  李承曄
                                      法  官  楊甯伃
以上正本證明與原本無異。
如不服本判決應於收受送達後20日內向本院提出上訴書狀，並應
敘述具體理由；如未敘述上訴理由者，應於上訴期間屆滿後20日
內向本院補提理由書（均須按他造當事人之人數附繕本）「切勿
逕送上級法院」。
因疫情而遲誤不變期間，得向法院聲請回復原狀。
中    華    民    國   110    年    10    月    27    日
                                      書記官  陳蓉柔
　
附錄本案論罪科刑法條：
毒品危害防制條例第4 條第2 項
製造、運輸、販賣第二級毒品者，處無期徒刑或10年以上有期徒
刑，得併科新臺幣1 千5 百萬元以下罰金。
　
附表：
┌──┬─────────┬───┬───┬──────┐
│編號│物品名稱          │數量  │單位  │備註        │
├──┼─────────┼───┼───┼──────┤
│1   │大麻植株          │1     │株    │            │
├──┼─────────┼───┼───┼──────┤
│2   │大麻植株          │1     │株    │            │
├──┼─────────┼───┼───┼──────┤
│3   │大麻植株          │1     │株    │            │
├──┼─────────┼───┼───┼──────┤
│4   │大麻植株          │1     │株    │            │
├──┼─────────┼───┼───┼──────┤
│5   │大麻植株          │1     │株    │            │
├──┼─────────┼───┼───┼──────┤
│6   │大麻植株          │1     │株    │            │
├──┼─────────┼───┼───┼──────┤
│7   │大麻植株          │1     │株    │            │
├──┼─────────┼───┼───┼──────┤
│8   │大麻植株          │1     │株    │            │
├──┼─────────┼───┼───┼──────┤
│9   │大麻植株          │1     │株    │            │
├──┼─────────┼───┼───┼──────┤
│10  │大麻植株          │1     │株    │            │
├──┼─────────┼───┼───┼──────┤
│11  │大麻植株          │1     │株    │            │
├──┼─────────┼───┼───┼──────┤
│12  │大麻植株          │1     │株    │            │
├──┼─────────┼───┼───┼──────┤
│13  │大麻植株          │1     │株    │            │
├──┼─────────┼───┼───┼──────┤
│14  │大麻植株          │1     │株    │            │
├──┼─────────┼───┼───┼──────┤
│15  │大麻植株          │1     │株    │            │
├──┼─────────┼───┼───┼──────┤
│16  │大麻植株          │1     │株    │            │
├──┼─────────┼───┼───┼──────┤
│17  │大麻植株          │1     │株    │            │
├──┼─────────┼───┼───┼──────┤
│18  │大麻植株          │1     │株    │            │
├──┼─────────┼───┼───┼──────┤
│19  │大麻植株          │1     │株    │            │
├──┼─────────┼───┼───┼──────┤
│20  │大麻植株          │1     │株    │            │
├──┼─────────┼───┼───┼──────┤
│21  │大麻植株          │1     │株    │            │
├──┼─────────┼───┼───┼──────┤
│22  │大麻植株          │1     │株    │            │
├──┼─────────┼───┼───┼──────┤
│23  │乾燥大麻花        │1     │盒    │含木盒1 個。│
├──┼─────────┼───┼───┼──────┤
│24  │燈具組            │1     │組    │            │
├──┼─────────┼───┼───┼──────┤
│25  │風扇              │1     │台    │            │
├──┼─────────┼───┼───┼──────┤
│26  │吊掛用具          │1     │組    │            │
├──┼─────────┼───┼───┼──────┤
│27  │棚架              │1     │組    │            │
├──┼─────────┼───┼───┼──────┤
│28  │抽風設備          │1     │個    │            │
├──┼─────────┼───┼───┼──────┤
│29  │定時器            │2     │組    │            │
├──┼─────────┼───┼───┼──────┤
│30  │防潮箱            │1     │台    │            │
├──┼─────────┼───┼───┼──────┤
│31  │燈具組            │1     │組    │            │
├──┼─────────┼───┼───┼──────┤
│32  │吊掛用具          │1     │組    │            │
├──┼─────────┼───┼───┼──────┤
│33  │棚架              │1     │組    │            │
├──┼─────────┼───┼───┼──────┤
│34  │抽風設備          │1     │組    │            │
├──┼─────────┼───┼───┼──────┤
│35  │灑水器            │1     │個    │            │
├──┼─────────┼───┼───┼──────┤
│36  │大麻枯葉          │1     │盒    │            │
├──┼─────────┼───┼───┼──────┤
│37  │大麻枯葉          │1     │盒    │            │
├──┼─────────┼───┼───┼──────┤
│38  │肥料              │1     │盒    │            │
├──┼─────────┼───┼───┼──────┤
│39  │吸食器            │1     │個    │            │
├──┼─────────┼───┼───┼──────┤
│40  │酸鹼測試計        │1     │個    │            │
├──┼─────────┼───┼───┼──────┤
│41  │濕度、光度、酸鹼值│1     │個    │            │
│    │檢測儀            │      │      │            │
├──┼─────────┼───┼───┼──────┤
│42  │肥料              │10    │包    │            │
├──┼─────────┼───┼───┼──────┤
│43  │研磨器            │3     │個    │            │
├──┼─────────┼───┼───┼──────┤
│44  │捲煙紙            │1     │包    │            │
├──┼─────────┼───┼───┼──────┤
│45  │園藝剪            │1     │支    │            │
├──┼─────────┼───┼───┼──────┤
│46  │濾嘴              │1     │包    │            │
├──┼─────────┼───┼───┼──────┤
│47  │花灑              │1     │個    │            │
├──┼─────────┼───┼───┼──────┤
│48  │灑水器            │1     │個    │            │
├──┼─────────┼───┼───┼──────┤
│49  │吸食器            │1     │個    │            │
├──┼─────────┼───┼───┼──────┤
│50  │吸食工具組        │1     │組    │            │
├──┼─────────┼───┼───┼──────┤
│51  │育苗盆栽          │3     │個    │            │
├──┼─────────┼───┼───┼──────┤
│52  │開根粉            │1     │盒    │            │
├──┼─────────┼───┼───┼──────┤
│53  │電子磅秤          │1     │台    │            │
├──┼─────────┼───┼───┼──────┤
│54  │泥碳土            │2     │包    │            │
├──┼─────────┼───┼───┼──────┤
│55  │肥料              │1     │盒    │            │
├──┼─────────┼───┼───┼──────┤
│56  │燈具              │1     │組    │            │
├──┼─────────┼───┼───┼──────┤
│57  │棚架              │1     │個    │            │
├──┼─────────┼───┼───┼──────┤
│58  │抽風設備          │1     │組    │            │
├──┼─────────┼───┼───┼──────┤
│59  │吊掛用具          │1     │組    │            │
├──┼─────────┼───┼───┼──────┤
│60  │定時器            │1     │個    │            │
├──┼─────────┼───┼───┼──────┤
│61  │空盆子            │9     │個    │            │
├──┼─────────┼───┼───┼──────┤
│62  │鏟子              │1     │支    │            │
├──┼─────────┼───┼───┼──────┤
│63  │手機（SIM 卡門號：│1     │支    │            │
│    │0000000000；序號：│      │      │            │
│    │000000000000000 、│      │      │            │
│    │000000000000000 ）│      │      │            │
├──┼─────────┼───┼───┼──────┤
│64  │蘋果手錶          │1     │支    │            │
└──┴─────────┴───┴───┴──────┘